---
title: "Ejercicios sobre LaTeX, R y Markdown"
author: "MIGGC"
date: "3/1/2020"
output:
  html_document:
    df_print: paged
---

```{r setup, include=FALSE}
knitr::opts_chunk$set(echo = TRUE)
```

# Preguntas

## Pregunta 1

Realizad los siguientes productos de matrices en `R` donde:

$$A = \begin{pmatrix}
1 & 2 & 3 & 4\\
4 & 3 & 2 & 1\\
0 & 1 & 0 & 2\\ 
3 & 0 & 4 & 0
\end{pmatrix}
\qquad 
B= \begin{pmatrix}
4 & 3 & 2 & 1\\ 
0 & 3 & 0 & 4\\ 
1 & 2 & 3 & 4\\ 
0 & 1 & 0 & 2
\end{pmatrix}$$

```{r}
A = matrix(c(1, 2, 3, 4, 4, 3, 2, 1, 0, 1, 0, 2, 3, 0, 4, 0), nrow = 4, byrow = TRUE)
B = matrix(c(4, 3, 2, 1, 0, 3, 0, 4, 1, 2, 3, 4, 0, 1, 0, 2), nrow = 4, byrow = TRUE)
```

1. $A \cdot B$

```{r}
print(A%*%B)
```

$$A \cdot B = \begin{pmatrix}
7 & 19 & 11 & 29\\ 
18 & 26 & 14 & 26\\ 
0 & 5 & 0 & 8\\ 
16 & 17 & 18 & 19
\end{pmatrix}$$

2. $B \cdot A$

```{r}
print(B%*%A)
```

$$B \cdot A = \begin{pmatrix}
19 & 19 & 22 & 23\\ 
24 & 9 & 22 & 3\\ 
21 & 11 & 23 & 12\\ 
10 & 3 & 10 & 1
\end{pmatrix}$$

3. $\left(A \cdot B\right)^t$

```{r}
t(A%*%B)
```

4. $B^t\cdot A$

```{r}
t(B)%*%A
```
5. $\left(A\cdot B\right)^{-1}$

```{r}
solve(A%*%B)
```

6. $A^{-1}\cdot B^t$

```{r}
round(solve(A)%*%t(B),1)
```

## Pregunta 2

Considerad en un vector los números de vuestro DNI y llamadlo `dni`. Por ejemplo, si vuestro DNI es 54201567K, vuestro vector será

$$dni = (5, 4, 2, 0, 1, 5, 6, 7)$$

Definid el vector en `R`. Calculad con `R` el vector `dni` al cuadrado, la raíz cuadrada del vector `dni` y, por último,
la suma de todas las cifras del vector `dni`.

Finalmente, escribid todos estos vectores también a \LaTeX\

```{r}
dni = c(4, 7, 0, 4, 5, 2, 7, 6)
dni^2
sqrt(dni)
sum(dni)
```

* $dni^2 = \left(16, 49, 0, 16, 25, 4, 49, 36\right)$
* $\sqrt{dni} = \left(2, 2.6, 0, 2, 2.2, 1.4, 2.6, 2.4\right)$
* $\sum dni = 35$

## Pregunta 3

Considerad el vector de las letras de vuestro nombre y apellido. Llamadlo name. Por ejemplo, en mi caso sería

$$nombre = (M, A, R, I, A, S, A, N, T, O, S)$$

Definid dicho vector en `R`. Calculad el subvector que solo contenga vuestro nombre. Calculad también el subvector que contenga solo vuestro apellido. Ordenadlo alfabéticamente. Cread una matriz con este vector.

Redactad todos vuestros resultados y utilizad \LaTeX\ cuando pertoque

```{r}
nombre = c('I', 'S', 'A', 'B', 'E', 'L', 'G', 'O', 'N', 'Z', 'A', 'L', 'E', 'Z')
nombrePila = nombre[1:6]
nombrePila
apellido = nombre[-c(1:6)]
apellido
sort(apellido)
matrix(apellido, nrow= 1)
```

* Subvector con el nombre: $\left(I, S, A, B, E, L\right)$
* Subvector con el apellido: $\left(G, O, N, Z, A, L, E, Z\right)$
* Subvector con el apellido ordenado: $\left(A, E, G, L, N, O, Z, Z\right)$
* Matriz con el apellido:$\begin{pmatrix}G&O&N&Z&A&L&E&Z\end{pmatrix}$



